臺灣臺中地方法院刑事裁定
111年度聲字第2622號
聲  請  人  臺灣臺中地方檢察署檢察官
受  刑  人  曹婉萱



                    （現於法務部○○○○○○○○○執行    中）
上列聲請人因受刑人數罪併罰有二裁判以上，聲請定其應執行之
刑（111年度執聲字第1917號），本院裁定如下：
    主    文
曹婉萱犯如附表所示之罪，所處如附表所示之刑，應執行有期徒
刑2年4月。 
    理    由
一、聲請意旨略以：受刑人曹婉萱因犯如附表所示之罪【聲請意
    旨編號1至4之犯罪日期應分別更正為「107年9月間某日至10
    7年9月26日」、「107年9月26日至107年11月9日」、「108
    年7月1日至108年9月15日」、「107年11月17日」】，先後
    判決確定如附表，爰依刑事訴訟法第477條第1項及刑法第53
    條、第51條第5款規定，聲請定其應執行之刑等語。
二、按裁判確定前犯數罪者，併合處罰之。數罪併罰，有二裁判
    以上，分別宣告多數有期徒刑者，於各刑中之最長期以上，
    各刑合併之刑期以下，定其刑期，但不得逾30年，刑法第50
    條、第53條、第51條第5款分別定有明文。另按法律上屬於
    自由裁量事項，尚非概無法律性之拘束，在法律上有其外部
    界限及內部界限。前者法律之具體規定，使法院得以具體選
    擇為適當裁判，此為自由裁量之外部界限。後者法院為自由
    裁量時，應考量法律之目的，法律秩序之理念所在，此為自
    由裁量之內部界限。法院為裁判時，二者均不得有所踰越。
    在數罪併罰而有二裁判以上，應定其應執行刑之案件，法院
    所為刑之酌定，固屬自由裁量事項，然對於法律之內、外部
    界限，仍均應受其拘束（最高法院91年度台非字第32號、92
    年度台非字第187號判決意旨參照）。　　
三、經查：
　㈠本件受刑人曹婉萱所犯如附表所示5罪，業經臺灣高等法院臺
    中分院及本院先後判處如附表所載之刑，並於附表所示之日
    期確定在案，有臺灣高等法院被告前案紀錄表及各該刑事判
    決書各1份在卷可稽。另本件附表編號1至3、5之罪，為不得
    易科罰金、不得易服社會勞動之罪；附表編號4之罪，係得
    易科罰金、得易服社會勞動之罪，屬於刑法第50條第1項但
    書之情形，原不得併合處罰，然本件係受刑人請求檢察官聲
    請合併定應執行之刑，有民國111年6月22日臺灣臺中地方檢
    察署「刑法第50條第1項但書案件是否請求定應執行刑調查
    表」在卷可憑，依刑法第50條第2項規定，自不受同條第1項
    但書之限制，得依刑法第51條規定定其應執行刑。茲檢察官
    依受刑人之請求聲請定執行之刑，經核符合規定，定其執行
    之刑。　　
  ㈡是本院定其應執行刑，不得逾越刑法第51條第5款所定法律之
    外部界限，即不得重於附表所示各罪宣告刑之總和即有期徒
    刑3年6月【7月+1年+10月+3月+10月】，亦應受內部界限之
    拘束，即不得重於附表編號1至4所示之罪原所定應執行刑，
    加計編號5所示宣告刑之總和即有期徒刑2年7月（有期徒刑1
    年9月+10月）。
四、又數罪併罰之定應執行刑，係出於刑罰經濟與罪責相當之考
    量，並非予以犯罪行為人或受刑人不當之利益，為一種特別
    的量刑過程，即對犯罪行為人或受刑人本身及所犯各罪之總
    檢視，除應考量行為人所犯數罪反應之人格特性，並應權衡
    審酌行為人之責任與整體刑法目的及相關刑事政策，在量刑
    權之法律拘束性原則下，兼顧刑罰衡平原則而定之（最高法
    院101年度台抗字第223號裁定意旨參照）。本院衡酌受刑人
    曹婉萱所犯上開各罪，分係詐欺及侵占等犯行，且該等犯行
    之犯罪時間前後歷時約1年等總體情狀，就受刑人所犯前述5
    罪，定其執行刑為有期徒刑2年4月。
五、依刑事訴訟法第477條第1項，刑法第53條、第51條第5款，
    裁定如主文。　　
中　　華　　民　　國　　111 　年　　8 　　月　　31　　日
                    刑事第十八庭  法  官  李宜璇
以上正本證明與原本無異。
如不服本裁定，應於收受送達後5日內向本院提出抗告狀。（應
附繕本）
中　　華　　民　　國　　111 　年　　8 　　月　　31　　日
                                  書記官  張雅如 　　   
附表                                                                      編           號          1                2                3        罪           名  詐欺 詐欺 詐欺 宣    告     刑  有期徒刑7月 有期徒刑1年 有期徒刑10月 犯   罪  日  期  107年9月間某日至107年9月26日 107年9月26日至107年11月9日 108年7月1日至108年9月15日 偵查（自訴）機關年   度   案   號  臺灣臺中地方檢察署108年度偵字第13429、19244號、109年度偵字第10632號 臺灣臺中地方檢察署108年度偵字第13429、19244號、109年度偵字第10632號 臺灣臺中地方檢察署108年度偵字第13429、19244號、109年度偵字第10632號  最  後  事實審 法院 臺灣高等法院臺中分院 臺灣高等法院臺中分院 臺灣高等法院臺中分院  案號 110年度上易字第34號 110年度上易字第34號          110年度上易字第34號   判    決 日    期 110年3月18日                  110年3月18日                  110年3月18日                   確  定  判  決 法院 臺灣高等法院臺中分院 臺灣高等法院臺中分院 臺灣高等法院臺中分院  案號 110年度上易字第34號 110年度上易字第34號          110年度上易字第34號  判    決 確定日期 110年3月18日                110年3月18日                110年3月18日                是否為得易科罰金之案件           不得易科罰金、  不得易服社會勞動  不得易科罰金、  不得易服社會勞動  不得易科罰金、  不得易服社會勞動    備        註                                           臺灣臺中地方檢察署110年度執字第5756號（編號1至4已定應執行有期徒刑1年9月，臺灣臺中地方檢察署110年度執更字第4161號） 臺灣臺中地方檢察署110年度執字第5756號（編號1至4已定應執行有期徒刑1年9月，臺灣臺中地方檢察署110年度執更字第4161號） 臺灣臺中地方檢察署110年度執字第5756號（編號1至4已定應執行有期徒刑1年9月，臺灣臺中地方檢察署110年度執更字第4161號） 

編           號          4              5       罪           名  詐欺 侵占  宣    告     刑  有期徒刑3月 有期徒刑10月  犯   罪  日  期  107年11月17日 107年10月間至108年1月間  偵查（自訴）機關年   度   案   號  臺灣臺中地方檢察署108年度偵字第13429、19244號、109年度偵字第10632號 臺灣桃園地方檢察署109年度偵緝字第1178號   最  後  事實審 法院 臺灣高等法院臺中分院 臺灣臺中地方法院   案號 110年度上易字第34號 111年度易字第118號            判    決 日    期 110年3月18日                  110年5月3日                    確  定  判  決 法院 臺灣高等法院臺中分院 臺灣臺中地方法院   案號 110年度上易字第34號 111年度易字第118號            判    決 確定日期 110年3月18日                111年5月31日                 是否為得易科罰金之案件           得易科罰金、  得易服社會勞動  不得易科罰金、  不得易服社會勞動     備        註                                           臺灣臺中地方檢察署110年度執字第5757號（編號1至4已定應執行有期徒刑1年9月，臺灣臺中地方檢察署110年度執更字第4161號） 臺灣臺中地方檢察署111年度執字第7014號